【裁判字號】    95,簡上,643
【裁判日期】    950731
【裁判案由】    傷害
【裁判全文】
臺灣高雄地方法院刑事判決             95年度簡上字第643號
上  訴  人  臺灣高雄地方法院檢察署檢察官
被      告  甲○○
上列上訴人因被告傷害案件，不服本院高雄簡易庭中華民國95年
3 月31日95年度簡字第1360號所為第一審判決（聲請簡易判決處
刑書案號：臺灣高雄地方法院檢察署95年度偵字第2013號），提
起上訴，本院管轄之第二審合議庭判決如下：
    主  文
上訴駁回。
    理  由
一、本案經本院審理結果，認第一審以被告涉犯刑法第277 第1
    項前段之罪，判處有期徒刑6 月，並諭知易科罰金之折算標
    準，其認事、用法及量刑均無不當，應予維持，並引用第一
    審判決書記載之事實、證據及理由（如附件），論罪科刑理
    由並補充更正如下：
(一)被告行為後，如附表所示之相關法律亦均業經變更，並俱於
    95年7 月1 日施行，玆經整體比較結果，裁判時法並未較為
    有利，從而依刑法第2 條第1 項規定，自應適用各該行為時
    法論罪科刑。
(二)又被告前因公共危險案件，經本院以92年度交簡字第1318號
    判決判處有期徒刑2 月確定，業於92年11月26日易科罰金而
    執行完畢之事實，有臺灣高等法院被告前案紀錄表1 份附卷
    可稽，其於5 年以內再故意犯本件有期徒刑以上之罪，不論
    依修正前之刑法第47條，或修正後之刑法第47條第1 項之規
    定，均構成累犯，對被告而言並無有利或不利之情形，自不
    生新舊法比較之問題，應逕依修正前之刑法第47條，論以累
    犯，並加重其刑。
二、原審依修正前（下同）刑法第277 條第1 項、47條、第41條
    第1 項前段，修正前罰金罰鍰提高標準條例第1 條前段、第
    2 段之規定，且審酌被告與告訴人乙○○並無任何怨隙，被
    告竟無端毆打告訴人，造成被害人受有頭部外傷併頭皮皮下
    血腫及胸部鈍傷之傷害，惡性非輕，又被告於犯後矢口否認
    犯行，且於案發迄今已逾半年，均未與告訴人洽談和解，賠
    償告訴人之損害，犯罪後態度不佳等一切情狀，在法定刑以
    內依據個案情節量處有期徒刑6 月，其認事用法均無不當，
    量刑亦稱妥適。上訴人雖循告訴人之請求以原審量刑過輕為
    由提起上訴；惟按法官於有罪判決中，究應如何量處罪刑，
    抑或是否宣告緩刑等，均為實體法賦予審理法官裁量之刑罰
    權事項，法官行使此項裁量權，自得依據個案情節，參諸刑
    法第57條所定各款犯罪情狀之規定，於該法定刑度範圍內，
    基於合義務性之裁量，量處被告罪刑；質言之，法官為此量
    刑或緩刑宣告之裁量權時，除不得逾越法定刑或法定要件外
    ，尚應符合法規範之體系及目的，遵守一般有效之經驗及論
    理法則等法原則，亦即應兼顧裁量之外部及內部性，如非顯
    然有裁量逾越或裁量濫用之違法情事，自不得任意指摘為違
    法（最高法院80年台非字第473 號、75年台上字第7033號、
    72年台上字第6696號判例意旨參照），從而法官量刑時，如
    無裁量逾越或裁量濫用之明顯違法情事，自不得擅加指摘其
    違法或不當。職是，上訴人以前揭理由執為上訴，指摘原判
    決不當，為無理由，應予駁回。
三、末按刑法修正後之規定係以適用行為時法即舊法為原則，則
    原判決雖未及比較適用，然本件上訴本院合議庭後，經比較
    新舊法，行為後之法律即新法並非較有利於行為人，而仍應
    適用行為時法之規定，已如前述，從而，原判決適用行為時
    法即無不當，自不構成撤銷改判之事由，併此敘明。
四、被告甲○○經合法傳喚，無正當理由不到庭，依刑事訴訟法
    第455 條之1 第3 項準用同法第371 條之規定，爰不待其陳
    述逕行判決。
據上論斷，應依刑事訴訟法第455 條之1 第1 項、第3 項、第36
8 條、第371 條、第373 條，判決如主文。
本案經檢察官丙○○到庭執行職務。
中    華    民    國    95    年    7     月    31    日
                  刑事第八庭    審判長法  官  李政庭
                                      法  官  黃宣撫
                                      法  官  李育信
以上正本證明與原本無異。
不得上訴。
中    華    民    國    95    年    7     月    31    日
                                      書記官  廖佳玲
附錄本判決論罪之法條：
中華民國刑法第277條第1項
傷害人之身體或健康者，處3 年以下有期徒刑、拘役或1 千元以
下罰金。
┌───────────────────────────────────────────────┐
│附表：                                                                                        │
├──────┬─────────────┬─────────────┬───────┬────┤
│相關變更條文│行為時法（下稱舊法）之內容│裁判時法（下稱新法）之內容│比  較  理  由│備    註│
├──────┼─────────────┼─────────────┼───────┼────┤
│【罰金刑貨幣│依法律應處罰金、罰鍰者，就│中華民國94年1 月7 日刑法修│刑法之貨幣單位│經按現行│
│單位之變更】│其原定數額得提高為2 倍至10│正施行後，刑法分則編所定罰│由「元（指銀元│法規所定│
│罰金罰鍰提高│倍（刑法乃係定明10倍）。第│金之貨幣單位為新臺幣。94年│）」變更為「新│貨幣單位│
│標準條例第1 │1 條所定得提高倍數之規定，│1月7日刑法修正時，刑法分則│臺幣」，且刑法│折算新臺│
│條前段、第5 │於本條例修正後制定之法律，│編未修正之條文定有罰金者，│分則之罰金數額│幣條例第│
│條→刑法施行│不適用之；本條例修正前公布│自94年1 月7 日刑法修正施行│，亦視該分則先│2 條之規│
│法第1 之1 條│之法律，於本條例修正後修正│後，就其所定數額提高為30倍│前曾修正與否，│定折算後│
│第1 項、第2 │其罰金罰鍰數額或法律經全部│。但72年6 月26日至94年1 月│而分別提高3 或│等值，是│
│項          │修正而其罰金罰鍰數額未予變│7 日新增或修正之條文，就其│30倍。        │以新法並│
│            │更者，亦同。              │所定數額提高為3 倍。      │              │未較有利│
├──────┼─────────────┼─────────────┼───────┼────┤
│刑法第33條第│罰金：（銀元）1 元以上。  │罰金：新臺幣1,000 元以上，│罰金刑之下限，│舊法有利│
│5 款：罰金刑│                          │以百元計算。              │由銀元10元（亦│        │
│下限變更    │                          │                          │經提高）即新臺│        │
│            │                          │                          │幣30元，提高為│        │
│            │                          │                          │新臺幣1,000元 │        │
├──────┼─────────────┼─────────────┼───────┼────┤
│【易科罰金折│犯最重本刑為5 年以下有期徒│犯最重本刑為5 年以下有期徒│易科罰金折算標│舊法有利│
│算標準變更】│刑以下之刑之罪，而受6 個月│刑以下之刑之罪，而受6 個月│準由銀元300 元│        │
│修正前刑法第│以下有期徒刑或拘役之宣告…│以下有期徒刑或拘役之宣告者│即新臺幣900 元│        │
│41條第1 項前│得以（銀元，下同）1 元以上│，得以新臺幣1,000 元、2,00│，提高為以新臺│        │
│段、修正前罰│3 元以下折算1 日，易科罰金│0 元或3,000 元折算1 日，易│幣1,000 元、2,│        │
│金罰鍰提高標│。依刑法第41條易科罰金…就│科罰金。                  │000 元或3,000 │        │
│準條例第2 條│其原定數額提高為100 倍折算│                          │元折算1日。   │        │
│→現行刑法第│1 日；法律所定罰金數額未依│                          │              │        │
│41條第1 項前│本條例提高倍數，或其處罰法│                          │              │        │
│段          │條無罰金刑之規定者，亦同。│                          │              │        │
╠═══╤══╪═════════════╧═════════════╧═══════╪════╡
║整體比│舊法│刑度：3 年以下有期徒刑、拘役或銀元1 千元以下即新臺幣3萬元以下、銀元10 │舊法最低│
║較結果│    │元即新臺幣30元以上罰金。經處以有期徒刑，其易科罰金之標準為銀元300 元即│刑度及易│
║      │    │新臺幣900 元折算1 日。                                                │科罰金之│
║      ├──┼───────────────────────────────────┤標準均較│
║      │新法│刑度：3 年以下有期徒刑、拘役或新臺幣3 萬元以下、新臺幣1,000 元以上罰金│低，較為│
║      │    │，經處以有期徒刑，其易科罰金之標準，縱按最低額，亦須以新臺幣1,000 元折│有利。  │
║      │    │算1 日。                                                              │        │
╚═══╧══╧═══════════════════════════════════╧════╛


司法院資訊處製作；財團法人民間司法改革基金會備份。
